【裁判字號】    92,易,1063
【裁判日期】    920919
【裁判案由】    毒品危害防制條例
【裁判全文】
臺灣桃園地方法院刑事判決                        九十二年度易字第一六三號
    公  訴  人  臺灣桃園地方法院檢察署檢察官
    被      告  甲○○
右列被告因違反毒品危害防制條例案件，經檢察官提起公訴（九十一年度毒偵字第三
二三０號），本院判決如左：
    主  文
甲○○連續施用第二級毒品，累犯，處有期徒刑伍月，如易科罰金，以佰元折算壹
日。
扣案之吸食器壹支沒收。
    事  實
一、甲○○曾因犯竊盜案件，經本院於民國八十九年六月二十八日以八十九年度易字
    第一六六一號判決判處有期徒刑八月，同年十月九日判決確定，九十年三月七日
    執行完畢翌日出監（此部分構成累犯）；其另犯贓物及竊盜案件，經本院分別於
    九十一年六月十一日、同年八月十五日及九十二年一月二十四日，以九十一年度
    易字第七六二號、九十一年度桃簡字第七四０號及九十二年度桃簡字第一二九號
    判決分別判處有期徒刑四月、三月及三月，並先後於九十一年九月一日、同年九
    月二十八日及九十二年三月二十八日確定在案（此三罪均尚未執行完畢，不構成
    累犯）。
二、甲○○前曾因施用毒品案件，經本院以八十七年度毒聲字第七號裁定送觀察、勒
    戒後，認無繼續施用毒品之傾向，由臺灣桃園地方法院檢察署檢察官於八十七年
    六月二十九日，以八十七年度偵字第七三七五號為不起訴處分確定在案。詎甲○
    ○猶不思悔改，復基於施用第二級毒品安非他命之概括犯意，自八十八年中旬某
    日起至九十一年十一月二十一日十八時許向前回溯九十六小時內之某時止，在桃
    園縣蘆竹鄉某不詳地點，以將安非他命置放在吸食器內，再以火燒烤產生煙霧後
    吸食之方式，連續多次施用第二級毒品安非他命。嗣於九十一年十一月二十一日
    十八時許，甲○○乘坐友人騎乘之機車行經桃園縣桃園市○○路與大林路口時，
    為警臨檢盤查而當場查獲，並扣得其所有，供其施用安非他命所用之吸食器一支
    。甲○○經採集尿液送化驗後，呈安非他命陽性反應，經本院以九十二年度毒聲
    字第一００四號裁定送觀察、勒戒後，認有繼續施用毒品之傾向，經本院以九十
    二年度毒聲字第一七七六號裁定令入戒治處所施以強制戒治一年，現仍施以強制
    戒治中。
三、案經桃園縣警察局桃園分局移送臺灣桃園地方法院檢察署檢察官偵查起訴
    理  由
一、本件被告甲○○所犯並非死刑、無期徒刑、最輕本刑為三年以上有期徒刑之罪或
    高等法院管轄第一審案件，而於準備程序進行中，被告先就被訴事實為有罪之陳
    述時，經告知被告簡式審判程序之旨，並聽取當事人之意見後，由本院合議庭以
    裁定進行簡式審判程序，合先敘明。
二、右開事實，業據被告甲○○於警訊及本院審理中均坦承不諱，並有吸食器一支扣
    案可資佐證，且其為警查獲後所採集之尿液檢體（採尿時間九十一年十一月二十
    二日一時，檢體編號Ｄ４２１８），經送往桃園縣衛生局鑑驗結果，呈安非他命
    陽性反應，有該局不法藥物尿液檢定書、桃園縣警察局桃園分局被採尿人姓名編
    號對照表各一紙附卷可稽，堪信被告上開自白確與事實相符。次查，被告如事實
    欄所載，前因施用毒品案件，經本院以八十七年度毒聲字第七號裁定送觀察、勒
    戒後，認無繼續施用毒品之傾向，由臺灣桃園地方法院檢察署檢察官於八十七年
    六月二十八日以八十七年度偵字第七三七五號為不起訴處分確定在案，復因再犯
    本件施用第二級毒品安非他命犯行，經本院以九十二年度毒聲字第一００四號裁
    定送觀察、勒戒後，認有繼續施用毒品之傾向，經本院以九十二年度毒聲字第一
    七七六號裁定令入戒治處所施以強制戒治一年等情，有前揭本院裁定二份、不起
    訴處分書、臺灣桃園看守所附設勒戒處所九十二年六月二日桃所憲衛勒字第０三
    八三號函附之有無繼續施用毒品傾向證明書暨評估標準記錄表、臺灣高等法院被
    告全國前案紀錄表各一份在卷可按，堪認被告確前經不起訴處分確定後，於五年
    內再犯本件毒品危害防制條例第十條第二項施用毒品之罪。本件事證明確，被告
    施用第二級毒品安非他命犯行已經證明，應予依法論科。
三、核被告甲○○所為，係犯毒品危害防制條例第十條第二項之施用第二級毒品罪。
    其施用第二級毒品安非他命行為前所持有之第二級毒品安非他命之行為，既意在
    供己施用，其持有之低度行為應為施用之高度行為吸收，不另論罪。被告多次施
    用第二級毒品安非他命之犯行，時間緊接，觸犯犯罪構成要件相同之罪名，顯係
    基於概括犯意反覆為之，應依刑法第五十六條連續犯規定論以一罪，並依法加重
    其刑。另公訴人雖僅就被告於九十一年十一月二十二日凌晨一時為警採尿之時回
    溯九十六小時內之某時，在某不詳地點，施用第二級毒品安非他命一次之部分起
    訴，惟被告其餘施用第二級毒品安非他命犯行，雖未據公訴人起訴，但因與已起
    訴部分，有連續犯之裁判上一罪關係，為起訴效力所及，依審判不可分之原則，
    本院自得併予審理，附此敘明。再查被告有如事實欄所載之犯罪科刑及執行情形
    ，有臺灣高等法院被告前案紀錄表在卷足參，其受有期徒刑執行完畢後，五年內
    再犯本件有期徒刑以上之罪，為累犯，應依刑法第四十七條規定加重其刑，並依
    刑法第七十條規定，遞加重其刑。爰審酌被告前經施以觀察、勒戒後，復連續多
    次施用第二級毒品安非他命，顯見其戒毒意志不堅，欠缺悔改之意，惟尚能坦承
    犯行，犯後態度良好等一切情狀，量處如主文所示之刑，並諭知易科罰金之折算
    標準，以資懲儆。扣案之吸食器一支，依其物質屬性雖尚有其他用途，而非專供
    施用安非他命之器具或違禁物，然既為被告所有且係供其施用第二級毒品安非他
    命之用，此業據被告供述在卷，爰依刑法第三十八條第一項第二款之規定宣告沒
    收。
據上論斷，應依刑事訴訟法第二百九十九條第一項前段，毒品危害防制條例第十條第
二項，刑法第十一條前段、第五十六條、第四十七條、第四十一條第一項前段、第三
十八條第一項第二款，罰金罰鍰提高標準條例第二條，判決如主文。
本案經檢察官呂理銘到庭執行職務
中    華    民    國      九十二      年      九      月      十九      日
                            臺灣桃園地方法院刑事第十庭
                                  法    官  蔡和憲
右正本證明與原本無異
如不服本判決，應於送達後十日內，向本院提出上訴狀。


司法院資訊處製作；財團法人民間司法改革基金會備份。
